最  高  行  政  法  院  裁  定
110年度聲再字第376號
聲  請  人  林敬紘                                      




上列聲請人因與相對人國立臺灣師範大學間性別平等教育法事件
，對於中華民國110年9月24日本院110年度上字第584號裁定，聲
請再審，本院裁定如下：
　　主  文
再審之聲請駁回。
再審訴訟費用由聲請人負擔。
　　理  由
一、按對於確定裁定聲請再審，應依行政訴訟法第283條準用同
    法第277條第1項第4款之規定表明再審理由，此為必須具備
    之程式。所謂表明再審理由，必須指明確定裁定有如何合於
    行政訴訟法第273條所定再審事由之具體情事，始為相當。
    倘僅泛言有再審事由而無具體情事者，仍難謂已合法表明再
    審理由，所為再審之聲請，即屬不合法。
二、事實概要：
　㈠聲請人係相對人所屬國文學系學士班學生，相對人於民國108
    年10月24日接獲該校國文學系學士班學生甲女提出性騷擾事
    件調查申請書，指稱聲請人與甲女於108年9月初分手後，於
    108年10月16日上午撥打近40通電話予甲女，揚言來教室堵
    甲女及以言語謾罵、威脅提告等騷擾行為。相對人受理後交
    由性別平等教育委員會(下稱性平會)調查處理，並組成調查
    小組進行調查；調查小組調查完竣，作成調查報告，認定聲
    請人對甲女所為前揭行為已構成性別平等教育法(下稱性平
    法)第2條第4款第1目之性騷擾；提經性平會108年12月24日
    會議決議：認定聲請人之性騷擾成立及同意調查報告之處理
    建議，續向相對人提出報告。
　㈡相對人即依性平法第31條第3項規定，以109年1月2日師大秘
    字第1081037219A號函(下稱原處分)檢送調查報告書予聲請
    人，通知性平會認定其對甲女之性騷擾行為成立及系爭處置
    措施之處理結果。聲請人不服，循序提起行政訴訟，經臺北
    高等行政法院（下稱原審法院）以110年度訴字第233號判決
    （下稱原判決）駁回後，聲請人復提起上訴，經本院以110
    年度上字第584號裁定（下稱原確定裁定）駁回。嗣聲請人
    以原確定裁定有行政訴訟法第273條第1項第1款之再審事由
    ，聲請再審。
三、聲請意旨略以：
　㈠依性平法第20條第1項規定，已明確敘明應訂定者係性侵害、
    性騷擾或性罷凌之防治「準則」，且主要係學校安全規劃、
    校內外教學與人際互動注意事項、校園性侵害、性騷擾或性
    罷凌之「處理機制」、「程序」及「救濟方法」，從未包括
    關於母法條文「定義」之實體事項。故校園性侵害性騷擾或
    性罷凌防治準則（下稱防治準則）第8條並非性平法第2條第
    4款第1目之定義性規定，原判決究竟從何得知防治準則第8
    條係在指性騷擾乙事，不得而知，是原判決適用法規顯有錯
    誤。
　㈡縱認聲請人有「連續撥打近40通電話」並「揚言要堵人」等
    舉，亦無法涵攝於性平法第2條第4款第1目之規定，必須是
    從事具有性意味或性別歧視之言詞或行為，原判決就此亦非
    無法規涵攝錯誤之違誤。縱認原判決認定「行為在動機上與
    『性別』直接攸關而為」此種性騷擾之態樣成立（假設語），
    則針對「同性」就不會成立性騷擾？故原審法院僅係強在該
    名詞前加上「性別」二字，試圖合理化其根本未依照性平法
    第2條第4款第1目來判斷聲請人的行為是否構成性騷擾而已
    ，就此顯然容有違誤。
　㈢聲請人針對原判決於上訴時具體陳述前開諸多有關法律層次
    之論述，詎料原確定裁定全然未針對上訴所指包括原判決明
    顯涵攝錯誤之具體指謫，未審查或置任何一詞。實質上等於
    未附理由，顯然於行政訴訟法第218條準用民事訴訟法第237
    條規定之適用上有重大錯誤。
四、本院查：　　　
　　聲請人雖主張原確定裁定有行政訴訟法第273條第1項第1款
    之再審事由，對之提起再審。惟查，本院原確定裁定業已論
    明「核諸上訴理由主張各節，無非就原審取捨證據、認定事
    實之職權行使，指摘其為不當，並就原審已論斷或指駁不採
    者，復執陳詞為爭議，泛言原判決違背法令或理由不備，而
    非具體表明合於不適用法規、適用法規不當、或行政訴訟法
    第243條第2項所列各款之事實，難認對原判決之如何違背法
    令已有具體之指摘」而認其上訴為不合法，駁回聲請人之上
    訴。經核本件聲請人之聲請內容，無非說明其對於原判決不
    服之理由，而對於以其未具體表明上訴理由而駁回其對原判
    決之上訴之原確定裁定，究有如何合於行政訴訟法第273條
    第1項第1款之具體情事，則未據敘明，依上開規定及說明，
    其聲請自非合法，應予駁回。
五、據上論結，本件聲請為不合法。依行政訴訟法第283條、第2
    78條第1項、第104條、民事訴訟法第95條、第78條，裁定如
    主文。
中　　華　　民　　國　　111　 年　   2　  月　  24    日
                    最高行政法院第三庭
                        審判長法官　帥  嘉  寶  
                              法官　林  玫  君 
                              法官　李  玉  卿
　　　　　　　　　　　　　　　法官  洪  慕  芳
　                            法官　鄭  小  康
　　　　　　　　　　　　　　　 
以  上  正  本  證  明  與  原  本  無  異
中　　華　　民　　國　　111　 年　   2　  月　  24    日
                              書記官　徐  子  嵐